臺灣新竹地方法院刑事判決
111年度訴字第17號
公  訴  人  臺灣新竹地方檢察署檢察官
被      告  吳芷萱



指定辯護人  本院公設辯護人周凱珍  
上列被告因過失致死案件，經檢察官提起公訴（110年度偵緝字
第811號），經本院合議庭裁定改行簡式審判程序，判決如下：
    主  文
甲○○犯過失致人於死罪，處拘役伍拾伍日，如易科罰金，以新臺
幣壹仟元折算壹日。緩刑貳年，緩刑期間付保護管束，並應於本
判決確定後壹年內，向執行檢察官指定之政府機關、政府機構、
行政法人、社區或其他符合公益目的之機構或團體，提供肆拾小
時之義務勞務。
    事實及理由
一、本案犯罪事實及證據，除證據部分補充被告甲○○於本院準備
    程序及審理中自白外，餘均引用檢察官起訴書之記載（如附
    件）。
二、論罪科刑：
（一）核被告甲○○所為，係犯刑法第276 條之過失致死罪。
（二）爰以行為人之責任為基礎，審酌被告非初次為人母，理應
      對於照顧嬰兒有相當經驗，身為主要照顧者，卻未餵食足
      夠可維持被害人吳○○身體機能正常運作之食品，於吳○○骨
      瘦如材時，仍未對外求援或帶吳○○就醫，致吳○○失去寶貴
      生命，實屬不該，惟考量被告智能不足，又是親餵吳○○母
      乳，確實難以量化判斷吳○○食量、有無喝到足夠之母乳，
      且被告於吳○○死亡前，曾依規定於109年8月17日、109年1
      0月14日帶吳○○至衛生所施打相關疫苗，可見被告有心照
      顧吳○○，而吳○○為被告辛苦懷胎所生，被告因照顧疏失致
      其死亡，內心勢必已承受莫大痛苦，兼衡被告之素行、智
      識程度、生活狀況等一切情狀，量處如主文所示之刑，並
      諭知易科罰金之折算標準。
（三）被告前未曾因故意犯罪受有期徒刑以上刑之宣告，於犯後
      坦承犯行，本院審酌上開事證，認其因一時疏忽，致罹刑
      典，經此偵審程序，應知所警惕，信無再犯之虞，所宣告
      之刑以暫不執行為適當，爰依刑法第74條第1 項第1 款之
      規定，併予宣告緩刑2 年，以啟自新。又為使被告從中記
      取教訓，並隨時警惕，爰依刑法第74條第2項第5款規定，
      命被告應向檢察官指定之政府機關、政府機構、行政法人
      、社區或其他符合公益目的之機構或團體，提供40小時之
      義務勞務，並依刑法第93條第1項第2款規定，諭知於緩刑
      期間內付保護管束。
據上論斷，應依刑事訴訟法第273 條之1 第1 項、第299 條第1
項前段、第310 條之2 、第454 條第2 項，判決如主文。
本案經檢察官翁貫育提起公訴，檢察官陳郁仁到庭執行職務。　
中　　華　　民　　國    111    年    11    月   11    日
                  刑事第三庭  法  官  黃怡文
以上正本證明與原本無異。
如不服本判決應於收受本判決後20日內向本院提出上訴書狀，上
訴書狀應敘述具體理由。上訴書狀未敘述上訴理由者，應於上訴
期間屆滿後20日內補提理由書狀於本院(均須按他造當事人之人
數附繕本 )「切勿逕送上級法院」。 
中　　華　　民　　國　　111 　年　　11　　月　　11　　日
                              書記官  謝沛真
附錄本案所犯法條：
中華民國刑法第276條
因過失致人於死者，處5年以下有期徒刑、拘役或50萬元以下罰
金。
附件
臺灣新竹地方檢察署檢察官起訴書
                                    110年度偵緝字第811號
　　被　　　告　甲○○　女　24歲（民國00年0月00日生）
　　　　　　　　　　　　住新竹縣○○鎮○○街00巷00號
　　　　　　　　　　　　國民身分證統一編號：Z000000000號
上列被告因過失致死案件，已經偵查終結，認為應提起公訴，茲
將犯罪事實及證據並所犯法條分敘如下：
    　  犯罪事實
一、甲○○智能不足，領有中度身心障礙手冊，甲○○於民國109年7
    月12日產下吳○○（真實姓名年籍詳卷，父不詳）後，理應注
    意照護甫出生之吳○○身體發育狀況，並注意給予適當之營養
    及補給，於吳○○因身體發育不佳，營養不良時，更應儘速帶
    吳○○至醫療院所就診，以維其身體之健康，然在知識程度不
    足之情況下，竟疏未注意及此，未餵食足夠可維持吳○○身體
    機能正常運作之食品，亦未帶吳○○就醫，致吳○○嚴重營養不
    良，體重由出生時之3,300公克，於109年11月2日驟降至2,8
    60公克（同年齡估計為6,500公克）。迨於109年11月2日下
    午4時30分許，甲○○在新竹縣○○鎮○○街00巷00號住處，發現
    吳○○心跳停止，緊急通知救護人員送醫救治，惟因重度營養
    不良，到院時已無呼吸心跳而不治死亡。
二、案經本署檢察官簽分偵辦。
        證據並所犯法條
一、證據名稱及待證事實
編號 證據名稱 待證事實 1 被告甲○○於警詢及偵訊中之供述 被告供稱：他都喝母奶，沒有喝配方奶，伊有發現到他體型瘦弱，但沒有帶他去看醫生等語。 2 證人即被告母親乙○○於警詢及偵訊中之供述 佐證上開犯罪事實。 3 死者吳○○兒童健康手冊 佐證上開犯罪事實。 4 本署勘驗筆錄、本署相驗屍體證明書、檢驗報告書、法醫解剖鑑定報告書、相驗屍體照片各1份。 證明死者吳○○係因攝取不足營養不良造成消瘦，導致代謝衰竭而死亡之事實（同年齡估計為6,500公克，死者體重僅2,860公克）。 5 國軍桃園總醫院附設民眾診療服務處診斷證明書、救護紀錄表 被告將死者送往醫院救治時，到院前已無生命跡象之事實。 6 死者吳○○臺北榮民總醫院新竹分院出院病歷摘要 佐證上開犯罪事實。 7 被告住處照片11張 佐證上開犯罪事實。 
二、核被告所為，係犯刑法第276條之過失致死罪嫌。
三、依刑事訴訟法第251條第1項提起公訴。
　　此　致
臺灣新竹地方法院
中　　華　　民　　國　　110 　年　　11　　月　　30　　日
　　　　　　　　　　　　　　　檢　察　官　翁貫育　
本件證明與原本無異　　　
中　　華　　民　　國　　110 　年　  12  　月　 　6　　日
                              書  記  官  陳桂香
參考法條：
中華民國刑法第276條
因過失致人於死者，處 5 年以下有期徒刑、拘役或 50 萬元以
下罰金。